【裁判字號】    91,訴,4718
【裁判日期】    920124
【裁判案由】    損害賠償
【裁判全文】
臺灣臺北地方法院民事判決  九十一年訴字第四七一八號
    原      告  乙○○
    訴訟代理人  周建才律師
    被      告  甲○○
                丙○○
右當事人間請求損害賠償事件，經刑事庭移送前來，本院判決如左：
    主    文
被告應連帶給付原告新台幣壹拾壹萬捌仟參佰貳拾肆元，及自民國九十一年六月二十
八日起至清償日止按年息百分之五計算之利息。
原告其餘之訴駁回。
訴訟費用由原告負擔十分之六，餘由被告連帶負擔。
本判決第一項於原告以新台幣肆萬元供擔保後，得假執行。
原告其餘假執行之聲請駁回。
    事    實
壹、原告方面：
一、聲明：
（一）被告應連帶給付原告新台幣（下同）七十一萬八千三百二十四元，及其中五十
      一萬八千三百二十四元自民國九十一年六月二十八日起，餘二十萬元自擴張請
      求翌日即九十一年十二月十九日起，均至清償日止按年息百分之五計算之利息
      。
（二）願供擔保請准為假執行之宣告。
二、陳述：
（一）原告於九十一年五月二十日清晨三時許，與友人蘇利文吃完宵夜後返回住處，
      在大廳服務台與蘇利文聊了一會，蘇女即搭電梯返家。隨後被告二人由外走進
      大廳對原告說：蘇利文是舞廳大班（同性戀者），妳和她「逗陣」。原告不經
      意的回了一句英文「Non of your business」（意即不關你事）。被告丙○○
      隨即口出惡言，繼而動手拉扯撕破原告的上衣。拉扯間被告甲○○亦出手毆打
      原告，被告二人共同將原告打倒在地，並仍用腳猛踹猛踢原告，致使原告頭部
      外傷合併左側顳部及頭頂挫傷，前額部裂傷，經縫合二十多針左右，手臂及下
      肢左右腿部多處挫傷及青腫淤血。事後原告感覺頭痛、頭暈，復經醫生檢查疑
      似腦震盪住中山醫院治療觀察二日。
（二）原告所受傷害共支出醫藥費一萬八千三百二十四元，有卷附該院診斷證明書及
      醫院收據為證，原告此醫藥費用支出，依民法第一百八十四條規定，自應由被
      告二人連帶負責賠償。
（三）原告經年從事美容業，且是平面廣告模特兒，靠著面孔身材維生，受此不白之
      冤曲，身心受創甚鉅，臉又破相無法工作，被告等如此惡劣之行為，置原告生
      死於不顧，拳打腳踢，頭破血流，遍體鱗傷，請求被告二人連帶賠償七十萬元
      之精神上損害，以資慰藉。
（四）原告現仍在從事精品業，模特兒之工作是兼職，現因受傷無法從事模特兒之工
      作。
三、證據：提出醫療單據、門診收據憑單、統一發票、英文學歷證件、地價稅、轉帳
          繳納證明及綜合所得稅納稅證明書各一份（以上皆為影本）暨相片一幀為
          證。
貳、被告方面：
一、聲明：駁回原告之訴。
二、陳述：
（一）被告甲○○部分：
      １、對於原告主張實際支付之醫藥費為一萬八千三百二十四元此點並不爭執。
      ２、本人為初中肄業，現仍失業中，並無何不動產。
      ３、在這次事件中，我也受到傷害，我縫了四針，且原告也有打我，原告請求
          之精神為慰撫金數額過高。
（二）被告丙○○部分：
      １、對於原告主張實際支付之醫藥費為一萬八千三百二十四元此點並不爭執。
      ２、本人為國中畢業，現仍失業中，並無何不動產。
      ３、我與原告素不相識，原告請求慰撫金七十萬元，數額並不適當。
    理    由
壹、程序方面：
    按訴狀送達後，原告不得將原訴變更或追加他訴，但如請求之基礎事實同一，減
    縮或擴張應受判決事項之聲明，且不甚礙被告之防禦及訴訟之終結者，不在此限
    ，此為民事訴訟法第二百五十五條第一項第二、三、七款所明定。原告於起訴時
    原請求相當於醫療費支出之損害賠償、精神上損害賠償及物之損害賠償三項，當
    中物之損害賠償二十一萬八千五百元及其法定利息之請求部分，因不合起訴合法
    要件，已經本院於九十一年十一月八日以民事裁定予以駁回。而原告原請求被告
    賠償相當於醫療費支出之損害三萬零五十四元，嗣於訴訟進行中，請求之數額減
    為一萬八千三百二十四元，核原告所為，乃應受判決事項聲明之減縮且此又無礙
    於訴訟之終結，依上開法條規定，自准許之。另原告原請求精神上損害賠償五十
    萬元，嗣於訴訟進行中，請求之數額增為七十萬元，核原告所為，乃應受判決事
    項聲明之擴張且此又無礙於訴訟之終結，依上開法條規定，亦應准許之。
貳、實體方面：
一、本件原告主張於九十一年五月二十日清晨三時許，與友人蘇利文吃完宵夜後返回
    住處時，遭原告二人毆打，致其受有頭部外傷合併左側顳部及頭頂挫傷，前額部
    裂傷，經縫合二十多針左右，手臂及下肢左右腿部多處挫傷及青腫淤血，並因疑
    似腦震盪住院治療觀察二日，及原告共支出醫療費一萬八千三百二十四元等情，
    為兩造所不爭，並有醫療單據及門診收據憑單等件影本及相片一幀在卷可稽，且
    本院九十一年自字第三九０號刑事判決亦判處被告二人因共同傷害人之身體，各
    處拘役五十日，均以三百元易科罰金，此有本院九十一年自字第三九０號刑事判
    決在倦可憑，原告前開主張，自堪信為真實。
二、按不法侵害他人之身體、健康、名譽、自由、信用、隱私、貞操或不法侵害其他
    人格法益而情節重大者，被害人雖非財產上之損害，亦得請求賠償相當之金額。
    」，此民法第一百九十五條第一項前段定有明文，又所謂相當金額，應以實際加
    害之情形、被害人所受精神上痛苦之程度、賠償權利人之身分地位、經濟能力，
    並斟酌賠償義務人之經濟狀況、可歸責之程度等定之。本院經斟酌被告二人共同
    毆打原告，造成原告受有如上述之多處外傷並因而住院觀察二日，原告因此所受
    精神上之痛苦非輕，及原告曾赴英進修，其名下有不動產，八十九年所得總額二
    十八萬三千七百六十五元、九十年所得總額十九萬四千六百十五元，被告甲○○
    初中肄業，失業中且無不動產，被告丙○○國中畢業，失業中且無不動產，並綜
    合其他一切情狀，認原告請求被告二人連帶賠償其非財產上損害數額以十萬元為
    相當，逾此部分之請求，則不能准許。
三、綜上所述，原告主張被告二人共同傷害其身體，致其支出醫療費一萬八千三百二
    十四元，及受有精神上之損害等情，應屬可信。從而，原告依民法侵權行為之規
    定，請求被告二人連帶給付原告七十一萬八千三百二十四元，及其中五十一萬八
    千三百二十四元自九十一年六月二十八日起，餘二十萬元自九十一年十二月十九
    日起，均至清償日止按年息百分之五計算之利息，當中請求被告連帶給付原告十
    一萬八千三百二十四元及自九十一年六月二十八日起至清償日止按年息百分之五
    計算之利息，為有理由，自應准許，逾此部分之請求，則無理由，應予駁回。
四、原告陳明願供擔保，聲請宣告假執行，經核其勝訴部份，合於法律之規定，爰酌
    定相當之擔保金額宣告之；其餘假執行之聲請，因訴之駁回而失所依附，不予准
    許。
結論：本件原告之訴，為一部有理由，一部無理由，依民事訴訟法第七十九條但書、
      第八十五條第二項、第三百九十條第二項，判決如主文。
中      華      民      國    九十二    年      一      月    二十四    日
                                臺灣臺北地方法院民事第四庭
                                    審判長法      官  林勤綱
                                          法      官  劉又菁
                                          法      官  陳正昇
右為正本係照原本作成
如不服本判決應於送達後二十日內向本院提出上訴狀
中      華      民      國    九十二    年    一        月    二十七    日
                                          法院書記官  袁以明


司法院資訊處製作；財團法人民間司法改革基金會備份。
